【裁判字號】    97,消債更,392
【裁判日期】    980605
【裁判案由】    更生事件
【裁判全文】
臺灣士林地方法院民事裁定           97年度消債更字第392號
債  務  人  甲○○
                        樓之1.
上列債務人聲請更生事件，本院裁定如下：
    主  文
債務人應於本裁定送達後十五日內，補提如附表所示文件及資料
到院。
    理  由
一、按債務人不能清償債務或有不能清償之虞者，得依本條例所
    定更生或清算程序，清理其債務，消費者債務清理條例第3
    條定有明文。又債務人聲請更生時，所提出之財產及收入狀
    況說明書，應表明下列事項，並提出證明文件：一、財產目
    錄，並其性質及所在地。二、最近五年是否從事營業活動及
    平均每月營業額。三、收入及必要支出之數額、原因及種類
    。四、依法應受債務人扶養之人，此觀諸消費者債務清理條
    例第43條第6 項規定自明。次按，債務人聲請更生或清算不
    合程式或不備其他要件者，法院應以裁定駁回之，但其情形
    可以補正者，法院應定期間先命補正，同條例第8 條定有明
    文。且更生之聲請有拒絕提出關係文件者，應駁回之，參諸
    同條例第46條第3 款規定自明。
二、查本件債務人具狀聲請更生，漏未提出如附表所示文件及資
    料到院。爰定期命補正，如逾期未補正，則駁回其聲請。
中    華    民    國    98    年    6     月    5     日
                  民事第一庭  法      官  絲鈺雲
上為正本係照原本作成。
本件不得抗告。
中    華    民    國    98    年    6     月    5     日
                              書  記  官  朱亮彰
附表：
1、債務人應說明將其名下不動產信託予次子賴弘鈞之原因，信
   託期間，並提出記載信託財產及信託內容之信託轉簿影本。
2、債務人應提出自民國95年7 月起至96年11月之薪資轉帳存摺
   內頁影本（應補登存摺至本裁定送達日）。
3、債務人配偶林麗華目前工作內容，收入狀況，薪資轉帳存摺
   內頁及薪資單影本。
4、提出相關證明文件，說明債務人全戶是否領取原住民相關津
   貼、補助及金額。並提出債務人及其配偶最新勞保被保險人
   投保資料表。
5、說明所居住房屋所有居住成員，所有居住人收入狀況並提出
   收入證明文件，及97年度全年水、電、瓦斯、電話費繳費明
   細（向繳費單位申請）。
6、債務人之母許新桃全戶戶籍謄本（記事勿省略）。提出相關
   證明文件，說明許新桃是否領取老人年金及金額，其所有扶
   養義務人之收入證明（薪水帳戶存摺內頁或薪資單影本），
   如何分擔扶養費用，及其實際支出之扶養費。若未支出，應
   釋明其未能支出之原因。
7、債務人居住於臺北縣淡水鎮，依內政部主計處公布98年度臺
   北縣每人每月最低生活費為新臺幣（下同）1 萬0792元（包
   含食衣住行育樂醫療雜支等），是債務人之每月生活費應不
   得超過1 萬0792元，始屬合理。又債務人次子賴弘鈞已年滿
   25 歲 ，有謀生能力，顯無受債務人扶養權利，債務人主張
   須另外支出賴弘鈞每月5000元之扶養費，非屬正當理由，不
   得列入每月必要生活費用。另關於家庭共同生活必要費用，
   應由所有居住人共同分擔。是以，債務人於積欠高額債務無
   力清償之情形下，仍每月支出2 萬4000元，且不包含房貸費
   用，即已高達9000元，已超過上開最低生活費標準甚多，債
   務人顯未撙節支出，有不當浪費之情。債務人應說明若經裁
   定開始更生後，是否同意撙節支出至上開最低生活費標準，
   並以債務人月薪資所得扣除最低生活費後，所餘金額全數用
   以履行更生方案。若不同意，應詳為說明須合理增加之費用
   明細、各細項金額及必要性。
8、債務人已年滿51歲，且勞工保險投保年資已至少22年。債務
   人應說明預計於何時申請退休，得請領之退休金及勞保老年
   給付係一次請領或按月請領，分別得請領之金額。債務人並
   應表明所請領金額於扣除債務人每月生活必要支出後，是否
   同意於合理範圍內用以履行更生方案。


司法院資訊處製作；財團法人民間司法改革基金會備份。
